【裁判字號】    95,抗,17
【裁判日期】    950210
【裁判案由】    本票裁定強制執行
【裁判全文】
臺灣臺南地方法院民事裁定                95年度抗字第17號
抗  告  人  乙○○
相  對  人  甲○○
抗告人因與相對人甲○○間本票裁定強制執行事件，對於中華民
國94年11月30日本院94年度票字第8472號裁定提起抗告，本院裁
定如下：
    主    文
抗告駁回。
抗告程序費用由抗告人負擔。
    理    由
一、本件相對人主張：其執有抗告人於民國九十年十二月七日所
    簽發、票號為CH417375號，內載金額新台幣（下同）七十萬
    元、未載到期日，並免除作成拒絕證書之本票一紙（下稱系
    爭本票），詎屆期提示未獲付款，依票據法第一百二十三條
    聲請裁定許可強制執行等情，業據其提出本票一紙為證，原
    裁定予以准許，即無不合。抗告意旨略以：系爭本票乃因抗
    告人之子王世南於九十年十二月七日向三豐汽車行林榮進購
    買車牌號碼為S4-1271號之中古汽車乙輛時，需車款七十萬
    元，而向相對人借款，相對人應允借款並以其名字購置，而
    向台新銀行台北忠孝分行貸款六十萬元，並以鄭定越做為信
    用保證人，抗告人則簽立系爭本票交予相對人收執，以為上
    開借名借款之擔保。詎料，抗告人之子於九十三年八月九日
    將貸款全數清償並取得台新銀行之清償證明後，向相對人索
    回系爭本票時，相對人竟以「本票存放在銀行保險箱內，等
    有空再去銀行保險箱提出」為由而予搪塞作為藉口，幾經請
    求返還均遭相對人相應不理。基於此，抗告人主張因雙方已
    無任何借貸關係及擔保，相對人之聲請為無理由等語。
二、按執票人向本票發票人行使追索權時，得聲請法院裁定後強
    制執行，票據法第一百二十三條定有明文。又本票執票人依
    上開法條之規定，聲請法院裁定及抗告法院之裁定，僅依非
    訟案件程序，以審查強制執行許可與否，並無確定實體上法
    律關係存否之效力，如發票人就票據債務之存否有爭執時，
    應由發票人提起確認之訴，以資解決，最高法院五十七年台
    抗字第七六號著有判例可資參照。
三、抗告人雖以前揭情詞提出抗告，然其所稱縱係屬實，亦係實
    體上之爭執，揆諸前揭最高法院判例意旨，應由抗告人另行
    提起確認該本票債權存否之訴訟，以資解決，非本件非訟程
    序所得審究，原裁定為許可強制執行之裁定，尚無不合，抗
    告人提起本件抗告，為無理由，應予駁回。
四、據上論結：本件抗告為無理由，依非訟事件法第四十六條、
    第二十一條第二項，民事訴訟法第四百九十五條之一第一項
    、第四百四十九條第一項、第七十八條，裁定如主文。
中    華    民    國    95    年    2     月    10    日
                  民事第一庭    審判長法  官  王金龍
                                      法  官  林欣鈴
                                      法  官  張家瑛
如不服本裁定，僅得於收受本裁定正本送達後10日內，以適用法
規顯有錯誤為理由，向本院提出再抗告狀，（須附繕本一份及繳
納再抗告裁判費新台幣1,000元），經本院許可後始可再抗告。
中    華    民    國    95    年    2     月    10    日
                                      書記官  蔡蘭櫻


司法院資訊處製作；財團法人民間司法改革基金會備份。
